【裁判字號】    92,抗,369
【裁判日期】    920513
【裁判案由】    竊盜等
【裁判全文】
臺灣高等法院臺中分院刑事裁定                      九十二年度抗字第三六九號
    抗  告  人
    即  被  告  甲○○○
右列抗告人因竊盜等案件，不服臺灣台中地方法院中華民國九十二年四月十五日裁定
（九十二年度易字第一一四一號）提起抗告，本院裁定如左：
      主  文
抗告駁回。
      理  由
一、本件抗告意旨略以：抗告人即被告因涉犯竊盜罪嫌，經原審法院於九十二年四月
    十五日以有反覆實施同一犯罪之虞，裁定予以羈押。惟抗告人確未竊取他人財物
    ，亦無在抗告人身上查獲翡翠等物品之情形，原審未予查明事實，率而對抗告人
    羈押，為此提起抗告，請求撤銷原裁定云云。
二、按被告經法官訊問後，認為犯有刑法第三百二十一條之竊盜罪，其嫌疑重大，有
    事實足認為有反覆實施同一犯罪之虞，而有羈押之必要者，得羈押之，刑事訴訟
    法第一百零一條之一第一項第五款定有明文。經查：本件抗告人甲○○○基於概
    括之犯意，意圖為自己不法之所有，於民國九十二年二月二十八日四時許，連續
    多次在臺中縣大里市○○路○段立新加油站前，以手持可供兇器使用之螺絲起子
    破壞車子，竊取財物之方式，打破停放於路邊之簡銘振所有牌照號碼ＲＨ─二二
    七一號自小貨車、謝錫輝所有牌照號碼ＯＣ─五八一六號自小客車、游松木所有
    牌照號碼ＫＮ─一六○六號自小客車、徐文舜所有牌照號碼ＭＶ─三二六五號自
    小客車及柯銘峻所有牌照號碼ＪＭ─六三七六號自小貨車之汽車玻璃後，進而竊
    取簡銘振所有之黑馬飲料三瓶、游木松所有之觀音玉墜一付及新台幣（下同）七
    十五元，得手後，為游松木發現即逃逸，嗣於同日四時三十分許，為警在臺中縣
    大里市○○路○段立新加油站前當場查獲之事實，業據被害人游松木、簡銘振、
    謝錫輝、徐文舜、柯銘峻於警詢時指訴甚詳，且抗告人於警詢時亦供承使用螺絲
    起子敲破ＫＮ─一六○六號、ＲＨ─二二七一號車車窗玻璃，分別竊取車內財物
    觀音墜乙副、黑馬飲料三瓶，並有在被告身上所扣得之螺絲起子三支足證。抗告
    人又於九十二年三月二十九日三時許，在台中市○區○○○路靠近忠明南路口，
    以所攜之螺絲起子敲破車窗之方式侵入劉勇志所有Ｂ五─九三七○號車內搜尋財
    物，為警當場發現而查獲等情，亦經被害人劉勇志於警詢時指陳甚明，復為抗告
    人於警詢時所供承。抗告人連續攜帶兇器竊盜之犯罪嫌疑自屬重大，且有事實足
    認為有反覆實施同一犯罪之虞。原審因而認定被告之犯罪嫌疑重大，且有事實足
    認被告有反覆實施加重竊盜犯罪之虞，而有羈押之必要，裁定予以羈押，經核於
    法尚無不合之處，本件抗告並無理由，應予駁回。
三、據上論結，應依刑事訴訟法第四百十二條，裁定如主文。
中      華      民      國      九十二      年      五    月    十三    日
                                    臺灣高等法院臺中分院刑事第四庭
                                          審判長法  官  洪  耀  宗
                                                法  官  蕭  錦  鍾
                                                法  官  江  德  千
右正本證明與原本無異。
不得再抗告。
                                                書記官  吳  麗  琴
中      華      民      國      九十二   年       五      月     十三   日
                      Ｉ


司法院資訊處製作；財團法人民間司法改革基金會備份。
